臺灣花蓮地方法院刑事裁定　　　　　　　　　　　　　　九十一年度自字第二三號
　　自　訴　人　甲○○
　　被　　　告　乙○○
　　被　　　告　丙○○
右列被告因違反郵政法案件，經自訴人提起自訴，本院裁定如左：
    主  文
自訴駁回。
    理  由
一、按法院或受命法官於自訴案件第一次審判期日前訊問及調查結果，如認為案件有
    刑事訴訟法第二百五十二條至第二百五十四條之情形者，得以裁定駁回其自訴，
    同法第三百二十六條第三項定有明文。從事郵務人員無正當事由拒絕寄件人交寄
    之郵件，或匯款人交匯之款項，或故意延擱郵件或匯款者，處五百元以下罰金。
    郵政法第四十五條定有明文。
二、自訴意旨略稱：被告乙○○係花蓮郵局郵務士，於民國九十年十二月十四日十四
    時十九分七秒，當面通知自訴人領取掛號郵件後，不顧自訴人已經及時拿印章要
    領取，被告乙○○逕自跑到隔壁投遞郵件後，並未依照原路折返，而跑向路旁，
    故意刁難自訴人領取郵件，全程有錄影存證，被告乙○○行為已違反郵政法第四
    十五條。被告乙○○曾於九十年二月五日送達自訴人之配偶郵件，拒絕自訴人代
    領，自訴人以店章及自訴人私章、蓋手印方式領取均遭拒絕，被告乙○○堅持一
    定要配偶收件人私章才要讓自訴人領取，自訴人受到無故刁難，即向交通部長室
    反映被告惡行，被告乙○○獲悉後虛構刮痧假傷，控告自訴人傷害，自訴人反控
    被告公然侮辱，經檢察官對被告乙○○為不起訴處分，然被告乙○○並未悔改，
    被告丙○○並故意縱容乙○○繼續投遞刁難自訴人，自訴人無數次打電話請被告
    丙○○處理，以及發電子郵件向郵政總局反映，被告丙○○均以玩文字遊戲方式
    交差了事，自訴人將九十年十二月十四日錄影帶送交花蓮郵局處理，亦未見處分
    乙○○，自訴人強烈向郵局表達，以後掛號郵件寧願郵局退回寄件人，也不願再
    受乙○○刁難屈辱，自訴人對於九十年十二月十四日被告乙○○之惡行，提起本
    件自訴，被告乙○○、丙○○涉有共同違反郵政法第四十五條罪嫌。
三、按第一審辯論終結前，得就與本案相牽連之犯罪或本罪之誣告罪，追加起訴。此
    規定並為自訴程序所準用，刑事訴訟法第二百六十五條第一項、第三百四十三條
    分別定有明文。又所謂相牽連案件，依刑事訴訟法第七條規定，係指一人犯數罪
    ；數人共犯一罪或數罪；數人同時在同一處所各別犯罪；及犯與本罪有關係之藏
    匿人犯、湮滅證據、偽證、贓物各罪而言。自訴人對被告乙○○提起自訴後，於
    本院辯論終結前，追加被告丙○○，認被告乙○○、丙○○涉有共同違反郵政法
    第四十五條罪嫌。自訴人追加被告丙○○部分合於法律規定，先予敘明。
四、自訴人自訴被告乙○○、丙○○涉有共同違反郵政法第四十五條罪嫌，提出花蓮
    郵局函、檢舉書、告訴狀、不起訴處分書、報紙剪報各一件為其論據。訊據被告
    乙○○、丙○○均堅決否認有何違反郵政法第四十五條犯行。被告乙○○辯稱：
    當時（九十年十二月十四日十四時十九分）我喊掛號有看到自訴人，後來我又送
    隔壁，然後我回去車上是拿印泥、簽收單，自訴人說以後如果是他的掛號郵件是
    我送的話就不用送，直接退回原寄件人，但我說不行，因為我是公務人員。郵局
    考慮我與自訴人有訴訟，所以六月份後就沒有再派我去送他家的郵件，只有在錄
    影帶那個時間不得已才送那裡等語。被告陳顯堂辯稱：自訴人所提之自訴與我無
    關，郵局都有層級，本案處理並不到我這個層級，我是九十年八月三十一日移交
    ，但八月十四日至八月三十一日之間我在北投訓練所訓練。我如果有接到電話我
    有處理，我沒有與自訴人接觸過，我不在花蓮，八月十四日公文是副局長決行，
    客戶是我們的衣食父母，如果我有接到電話我會處理等語。經查，自訴人提出之
    九十年十二月十四日錄影帶，經本院當庭勘驗結果，該錄影帶內容為：九十年十
    二月十四日十四時十九分，郵差（即被告乙○○）在自訴人住處門口喊掛號後，
    隨即持其他郵件走到隔壁投遞郵件，之後自訴人持印章出來領郵件，郵差自隔壁
    走到路旁其所停放之機車處，自訴人見狀出來與郵差交談後，嗣轉回店內。有本
    院九十一年六月十一日勘驗筆錄在卷足憑。自訴人則陳稱：我有跟乙○○說，以
    後如果是我的掛號郵件，由你送的話你就不用送了，直接退回原寄件人，乙○○
    喊掛號時我就在店內，我馬上拿印章要領，乙○○應該可以看到我在家裡。（見
    本院九十一年六月十一日訊問筆錄），由前開錄影帶所示情節，被告乙○○雖在
    自訴人住處門口喊掛號後，隨即持其他郵件走到隔壁投遞郵件，嗣自隔壁走到路
    旁其所停放之機車處，然而並未見被告乙○○有拒絕自訴人領取郵件或故意延擱
    郵件之行為，是以，被告乙○○陳稱是自訴人拒絕受領之辯解自可信為真正；再
    者，自訴人向花蓮郵局反應被告乙○○遞送郵件時態度不佳，因當時花蓮郵局局
    長被告丙○○公出，由副局長林宗發代行，函覆自訴人表示將檢討改進等語，有
    花蓮郵局九十年八月十四日郵00000000－00一號函在卷足憑；又自訴
    人前次對被告乙○○提起違反郵政法第四十五條告訴，業經臺灣花蓮地方法院檢
    察署檢察官於九十年五月二十六日，以九十年度偵字第八一六號對被告乙○○為
    不起訴處分，嗣告訴人甲○○（即本案自訴人）聲請再議，亦經臺灣高等法院花
    蓮分院檢察署於九十年七月二日，以九十年度議字第一○一號駁回再議在案。有
    不起訴處分書、駁回再議處分書在卷可稽，並經本院調閱前開偵查卷及再議卷審
    認無訛。此外，復查無其他積極證據足資證明被告乙○○、丙○○有自訴意旨所
    指本件違反郵政法第四十五條犯行，應認被告二人犯罪嫌疑不足，爰依刑事訴訟
    法第三百二十六條第三項規定，裁定駁回自訴。
據上論斷，應依刑事訴訟法第三百二十六條第三項、第二百五十二條第十款，裁定如
主文。
中      華      民      國    九十一    年      八      月     十四     日
                              臺灣花蓮地方法院刑事庭
                                  法  官  林  麗  玉
右正本證明與原本無異。
如對本裁定不服，應於送達後五日內，向本院提出抗告狀。（應抄附繕本）
                                  法院書記官
中      華      民      國    九十一    年      八      月     十六     日
